

# Diego Arturo Videla Silva

INGENIERO EN AUTOMATIZACIÓN Y CONTROL INDUSTRIAL DIPLOMADO EN INTELIGENCIA ARTIFICIAL

Profesional interesado en realizar una labor en la cual pueda desarrollar y aplicar todos los conocimientos adquiridos en el área de la automatización y robótica , contribuir en la empresa, desarrollarme dentro del campo laboral adquiriendo experiencia y entregar todas mis habilidades tanto personales como profesionales.

#### CONTACTO



dvidelasilva@gmail.com



+56 9 79683113



Av. Victor troncoso Muñoz 1080, Buin

#### CONOCIMIENTOS

- Programación de PLC Siemens. (Tia
- Programación de PLC AllenBradley. (Studio 5000)
- Diseño y programacion de pantallas HMI (Siemens, AB, Delta)
- Programación de sistemas de control distribuido. (DCS - Experion)
- Conocimiento de Variadores de Frecuencia
- · Conocimiento IIOT mediante Node-
- Software de simulación electrónica y diseño CAD.
- Programacion en Python, Machine learning

## MAS INFORMACIÓN

- Idioma Inglés Basico
- Licencia Clase B
- Microsoft Office nivel intermedio
- · Disponibilidad Inmediata

# **EXPERIENCIA LABORAL**

# Técnico medio en equipos de endoscopia y electro cirugía

Equipos Médicos Zepeda Cia. Ltda. Junio 2018 - Octubre 2021

- Diseño y programación de Planillas de control automatizada para organización del flujo de reparaciones. (asignación, almacenamiento y proceso)
- Diagnostico, reparación y control de calidad de equipos de endoscopia (Fujifilm) y electro cirugía (Erbe)
- Técnico quía en proyectos de titulación área tecnologías de alumnos en práctica.
- Trabajo con motores eléctricos, electrovalvulas y microcontroladores de equipos.

## Ingeniero en Sonido

Kahuin Centro de Eventos Septiembre 2014 - Abril 2018

 Ingeniero en sonido a cargo de los eventos musicales y conciertos realizados en el centro de eventos, sonidista de FOH, sistemas de PA, sistema de monitoreo y escenario.

### FORMACIÓN ACADÉMICA

Corporación Instituto Profesional INACAP Diplomado en Inteligencia Artificial Aplicada al Control Industrial, 2021 - 2022

Universidad Tecnológica de Chile INACAP Ingeniería en Automatización y Control Industrial 2016 - 2020

Instituto Profesional de Chile Ingeniería en Sonido 2008 - 2012